Karine Jamet

Développer Web Junior

Allauch (13) 13190 karine.jamet203@gmail.com - 0677766967

Actuellement en formation SIMPLonMars à centrale Marseille. Je recherche un stage d'un mois de développeur web pour mars prochain.

Je maîtrise le html5 et le css3, ainsi que bootstrap, javascript et jquery. Nous verrons bientôt le php et symfony ainsi que l'utilisation des CMS avec Drupal.

Ayant passé 5 ans dans la recherche scientifique, je cherche aujourd'hui à integer une entreprise, avec de vrais projets concrets.

La création web et l'informatique sont des domaines qui me passionnent depuis toujours.

Voici mon portfolio: http://karine-jamet.github.io/portfolio/

EXPÉRIENCE

Poste d'ingénieur d'étude chargée d'analyse bioinformatique

IRCAN - Nice (06) - septembre 2011 - juin 2014

- Responsable de la gestion du parc informatique et serveurs de l'équipe
- Janvier 2014 Mission de formation pour l'université Ruijin de Shangai.

Poste d'ingénieur d'étude chargée d'analyse bioinformatique

IGBMC - Illkirch-Graffenstaden (67) - novembre 2009 - avril 2011

Stage de développement d'outils d'analyses des données

GATC.Biotech - Konstanz - mars 2009 - septembre 2009

Perl, R)

Stage de phylogénie / bioinformatique

LCB, CNRS Joseph AIGUIER - Marseille (13) - juin 2008 - juillet 2008

Perl, Shell)

Compétences Divers

Langages en cours d'apprentissage: Autres expériences:

HTML5, CSS, Javascript, PHP, C# Participations aux championnats de France de tir à l'arc

Professeur de tir à l'arc bénévole

Langages maîtrisés:

R, Perl, Shell

FORMATION

École Centrale de Marseille - Marseille (13) novembre 2015 - juin 2016

Master en biologie

Université de Luminy - Marseille (13)

2004 - 2009

Bac

Lycée Dumont D'Urville - Toulon (83) 2003 - 2004

INFORMATIONS COMPLÉMENTAIRES

Karine-Jamet Nouvelles technologies, Aïkido, dessin, cha no yu, Japonais